臺灣板橋地方法院刑事判決　　　　　　　　　　　　　九十三年度訴字第九二六號
　　公　訴　人　臺灣板橋地方法院檢察署檢察官
　　被　　　告　丁○○
　　指定辯護人　本院公設辯護人　乙○○
右列被告因強盜等案件，經檢察官提起公訴（九十三年度偵字第七三０五號），本院
判決如左：
    主  文
丁○○共同連續意圖為自己不法之所有，攜帶兇器，於夜間侵入住宅，以強暴、脅迫
至使不能抗拒，而使人交付其物，累犯，處有期徒刑捌年，扣案改造手槍壹枝（槍枝
管制編號0000000000，含彈匣壹個）沒收。又意圖為自己不法之所有，而
搶奪他人之動產，累犯，處有期徒刑捌月。應執行有期徒刑捌年陸月，扣案改造手槍
壹枝（槍枝管制編號0000000000，含彈匣壹個）沒收。
    事  實
一、丁○○於民國八十九年間，因違反毒品危害防制條例案件，經本院判處有期徒刑
    七月，緩刑四年確定，惟於緩刑期間更犯施用第二級毒品罪，經臺灣台北地方法
    院判處有期徒刑六月確定，嗣經撤銷緩刑，分別接續執行有期徒刑七月、六月，
    於九十二年二月六日縮刑期滿執行完畢，猶不知悔改，為下列行為：
  （一）於九十三年三月二十二日中午十二時許，見戊○○停放於臺北縣板橋市○○
        路○段一七四巷一七六弄十四號前之車牌號碼ＵＥＲ─三八九號輕型機車上
        之鑰匙未拔出，認有機可乘，竟思以之作為代步及作案（包含強盜等犯罪）
        工具之用，基於意圖為自己不法所有之犯意，發動該機車引擎竊取得逞。繼
        而於九十三年三月三十一日晚間九時許，與姓名年籍不詳綽號「阿呆」之成
        年男子，共同基於意圖為自己不法所有之犯意聯絡，騎乘上述竊得之機車搭
        載「阿呆」行經臺北縣板橋市自強新村附近時，由丁○○手持客觀上可為兇
        器之菜刀一把尾隨己○○於夜間侵入至該新村四十六號公寓樓梯間內，施強
        暴手段以手持之菜刀將己○○左側臉頰劃傷，並脅迫己○○交出身上財物，
        至使己○○心生畏懼且不能抗拒，遂將其所有之黑色皮包〔內有現金新台幣
        （下同）一萬元（公訴人誤載為九千元）、信用卡二張、提款卡一張、身分
        證一張、駕照一張、行照一張、行動電話一具、健保IC卡一張〕交予丁○○
        得逞，即由「阿呆」騎乘上述機車接應揚長而去。
  （二）另於九十三年四月二日上午八時許，單獨騎乘上揭竊得之機車行經臺北縣板
        橋市北門市場前時，趁甲○○○不及防備之際，徒手從後搶奪甲○○○所有
        黑色手提包一個〔內有一萬五千元（公訴人誤載為一萬元）、健保IC卡一張
        、上海銀行信用卡（公訴人誤載為提款卡）一張、捷運悠遊卡一張、太平洋
        百貨公司集利卡一張、金牌一面、鑰匙一串〕得逞。
  （三）又明知未經許可不得持有槍砲彈藥刀械管制條例第四條第一項第一款、第二
        款之其他可發射子彈具有殺傷力之各式槍枝及子彈，竟意圖持槍、彈強盜，
        於九十三年四月初某日，在臺北縣板橋市後埔國小附近，以七千五百元之代
        價，向姓名年籍不詳綽號「阿龍」之成年男子購買具有殺傷力、機械性能良
        好、可擊發適用子彈之仿ＢＥＲＥＴＴＡ廠Ｍ９型半自動手槍廠換裝土造金
        屬槍管之改造玩具手槍一把（槍枝管制編號0000000000號）、彈
        匣一個及土造子彈一發，而於臺北縣板橋市○○路○段三十八巷一五六弄三
        號住所持有之。並於九十三年四月五日下午四時四十分許，單獨騎乘前述機
        車並持前揭之改造玩具手槍，在臺北縣板橋市○○路七十六號地下室，見丙○○一人落單有機可乘，即持該把玩具手槍脅迫丙○○至使不能抗拒，丙○○遂將持有之咖啡色皮包（內有現金約九千元、信用卡三張、提款卡四張、
        印鑑二枚、存摺一本、行照二張、
        保IC卡二張）交予丁○○得逞，惟丁○○嫌強盜所得太少，接續前揭不法犯
        意施強暴、脅迫手段強押坐上丙○○所有車牌號碼九Ｆ─七一九七號之自小
        客車前往銀行提款，以非法之方法剝奪丙○○之行動自由，途經臺北縣板橋
        市○○路八十二號附近時，丙○○即伺機跳車脫險，丁○○為免犯行曝光遭
        人逮捕，即駕駛該輛自小客車逃離現場，隨將該輛自小客車丟棄於其住家附
        近。
  （四）嗣於九十三年四月九日二十一時四十五分許，經警在台北縣板橋市○○路○
        段二六九號前查獲丁○○騎乘上開失竊機車，當場扣得上揭改造玩具手槍一
        把（含彈匣一個）、子彈一顆（已鑑驗試射）、機車鑰匙一把、黑色外套一
        件，並經其同意在其住處搜索扣得如附表所示丙○○等人之物，而悉上情。
二、案經被害人戊○○、甲○○○、己○○及丙○○訴由台北縣政府警察局板橋分局
    報告臺灣板橋地方法院檢察署檢察官偵查起訴。
    理  由
一、右開事實，訊據被告丁○○坦承不諱，核與證人戊○○、甲○○○、己○○及丙○○分別於警詢中所證述遭竊盜、搶奪及強盜之情節相符（詳參偵查卷第九頁反
    面至第十三頁、第十七頁反面、第十八頁、第二十三頁至第二十七頁）。並有如
    事實欄所示之物足資佐證及台北縣政府警察局贓物認領保管單一紙、尋（破）獲
    贓證物領據證明單五紙（同上偵查卷第三十八頁至四十三頁）附卷足憑；此外，
    扣案改造手槍壹枝（槍枝管制編號0000000000）、土造子彈壹顆，送
    鑑定經內政部警政署刑事警察局以「性能檢驗法」、「試射法」為鑑定方法，鑑
    定結果認：送驗手槍一支係由仿ＢＥＲＥＴＴＡ廠Ｍ９型半自動手槍製造之玩具
    手槍換裝土造金屬槍管而成之改造手槍，機械性能良號，可擊發適用子彈，認具
    殺傷力，送鑑改造子彈壹顆，認係土造子彈，具直徑約九mm之金屬彈殼，經試射
    ，可擊發，具殺傷力等情。亦有本院卷附內政部警政署刑事警察局九十三年四月
    二十日刑鑑字第○九三○○八一六六五號槍彈鑑定書存卷可參。從而，本案事證
    已臻明確，被告之犯行洵堪認定，自應依法論科。
二、按犯強盜罪而有刑法第三百二十一條第一項各款情形之一者，為加重強盜罪。而
    刑法第三百二十一條第一項第三款之攜帶兇器竊盜罪，係以行為人攜帶兇器竊盜
    為其加重條件，此所謂兇器，其種類並無限制，凡客觀上足對人之生命、身體、
    安全構成威脅，具有危險性之兇器均屬之（參照最高法院七十九年台上字第五二
    五三號判例）。查菜刀及扣案手槍一支係仿ＢＥＲＥＴＴＡ廠Ｍ９型半自動手槍
    製造之玩具改造手槍，經鑑定具殺傷力，就二者之材質、外觀觀之，於客觀上顯
    足對人之生命、身體、安全構成威脅而具有危險性，均屬刑法第三百二十一條第
    一項第三款之攜帶兇器竊盜罪所指之「兇器」無疑。本件被告丁○○竊取機車、
    未經許可持有可發射子彈具有殺傷力之槍枝、土造子彈及攜帶菜刀並於夜間侵入
    樓梯間而為強盜犯行，持具有殺傷力之槍、彈強盜他人財物並復強押被害人上車
    前往提款之犯行，核其所為，係犯刑法第三百二十條第一項之普通竊盜罪、同法
    第三百零二條之剝奪人行動自由罪（被告以非法方法強押丙○○上車前往銀行提
    款，已將被害人限制於一定處所，行動自由已被剝奪，顯係以非法之方法剝奪丙○○之行動自由，公訴人認被告此部份所為係犯刑法第三百零四條云云，容有未
    洽，起訴法條應予變更）、同法第三百三十條第一項之加重強盜罪及槍砲彈藥刀
    械管制條例第十一條第四項之未經許可持有可發射子彈具有殺傷力之槍枝罪、同
    條例第十二條第四項之未經許可持有子彈罪（此部分公訴人已起訴，法條漏引）
    。另搶奪他人財物所為係犯刑法第三百二十五條之搶奪罪。被告就事實欄一、（
    一）加重強盜罪部分與綽號「阿呆」之人有犯意聯絡及行為分擔，為共同正犯。
    其同時未經許可持有其他可發射子彈具有殺傷力之槍枝及土造子彈，係一行為觸
    犯數罪名之想像競合犯，應從一重處斷。被告所為二次加重強盜罪，時間緊密，
    所犯又係構成要件相同之罪名，顯係基於概括之犯意為之，為連續犯，爰論以情
    節較重（加重條件較多）之事實欄一、（一）之加重強盜罪並加重其刑。被告所
    犯上開竊盜罪、未經許可持有可發射子彈具有殺傷力之槍枝、子彈罪、非法方法
    剝奪人行動自由罪與加重強盜罪間有方法結果之牽連關係，應從一重加重強盜罪
    處斷，另所犯加重強盜罪與強奪罪間犯意個別、行為互殊，應分論併罰。被告於
    八十九年間，因違反毒品危害防制條例案件，經本院判處有期徒刑七月，緩刑四
    年確定，惟於緩刑期間更犯施用第二級毒品罪，經臺灣台北地方法院判處有期徒
    刑六月確定，經撤銷緩刑，分別接續執行有期徒刑，於九十二年二月六日縮刑期
    滿執行完畢，此有臺灣高等法院被告全國前案紀錄表一份在卷可稽，其於五年內
    再犯有期徒刑以上本案之罪，應依刑法第四十七條之規定論以累犯，並依法遞加
    重其刑。爰審酌被告不思勤勉向上，竟貪圖一己之私利而為本案犯行之犯罪動機
    、手段、所生危害、所得財物及其品行、犯罪後坦承犯行，態度尚佳等一切情狀
    ，量處如主文所示之刑，並定其應執行之刑，以資懲儆。
四、扣案改造手槍壹枝係由仿ＢＥＲＥＴＴＡ廠Ｍ９型半自動手槍製造之玩具手槍換
    裝土造金屬槍管而成之改造手槍（槍枝管制編號0000000000，含彈匣
    壹個），屬違禁物，爰依刑法第三十八條第一項第一款宣告沒收，另菜刀一把已
    丟棄滅失，子彈一顆已試射亦已滅失，均不為沒收之宣告，再黑色外套一件與本
    案犯罪行為無關，自不為沒收之宣告。
據上論斷，應依刑事訴訟法第二百九十九條第一項前段、第三百條，槍砲彈藥刀械管
制條例第十一條第四項、第十二條第四項，刑法第二十八條、第五十六條、第三百零
二條第一項、第三百二十條第一項、第三百二十五條第一項、第三百三十條第一項、
第五十五條、第四十七條、第五十一條第五款、第三十八條第一項第一款，罰金罰鍰
提高標準條例第一條前段，判決如主文。
本案經檢察官蘇揚旭到庭執行職務。
中　　　華　　　民　　　國　　九十三　　年　　　八　　　月　　　十　　　日
                                  臺灣板橋地方法院刑事第十三庭
                                         審判長法  官  王復生
                                               法  官  陳明珠
                                               法  官  徐子涵
右正本證明與原本無異。
如不服本判決，應於判決送達後十日內向本院提出上訴狀。
                                               書記官  彭麗紅
中　　　華　　　民　　　國　　九十三　　年　　　八　　　月　　 十一 　　日
附錄本案論罪科刑法條全文
中華民國刑法第三百三十條：
犯強盜罪而有第三百二十一條第一項各款情形之一者，處七年以上有期徒刑。
前項之未遂犯罰之。
中華民國刑法第三百零二條：
(剝奪他人行動自由罪)
私行拘禁或以其他非法方法，剝奪人之行動自由者，處五年以下有期徒刑、拘役或三
百元以下罰金。
因而致人於死者，處無期徒刑或七年以上有期徒刑，致重傷者，處三年以上十年以下
有期徒刑。
第一項之未遂犯罰之。
中華民國刑法第三百二十條：
(普通竊盜罪、竊佔罪)
意圖為自己或第三人不法之所有，而竊取他人之動產者，為竊盜罪，處五年以下有期
徒刑、拘役或五百元以下罰金。
意圖為自己或第三人不法之利益，而竊佔他人之不動產者，依前項之規定處斷。
前二項之未遂犯罰之。
中華民國刑法第三百二十五條：
(普通搶奪罪)
意圖為自己或第三人不法之所有，而搶奪他人之動產者，處六月以上五年以下有期徒
刑。
因而致人於死者，處無期徒刑或七年以上有期徒刑，致重傷者，處三年以上十年以下
有期徒刑。
第一項之未遂犯罰之。
槍砲彈藥刀械管制條例第十一條：
未經許可，製造、販賣或運輸第四條第一項第一款所稱其他可發射金屬或子彈具有殺
傷力之各式槍砲者，處五年以上有期徒刑，併科新臺幣一千萬元以下罰金。
未經許可，轉讓、出租或出借前項所列槍砲者，處三年以上十年以下有期徒刑，併科
新臺幣七百萬元以下罰金。
意圖供自己或他人犯罪之用，而犯前二項之罪者，處無期徒刑或七年以上有期徒刑，
併科新臺幣一千萬元以下罰金。
未經許可，持有、寄藏或意圖販賣而陳列第一項所列槍砲者，處一年以上七年以下有
期徒刑，併科新臺幣七百萬元以下罰金。
第一項至第三項之未遂犯罰之。
槍砲彈藥刀械管制條例第十二條：
未經許可，製造、販賣或運輸子彈者，處一年以上七年以下有期徒刑，併科新台幣五
百萬元以下罰金。
未經許可，轉讓、出租或出借子彈者，處六月以上五年以下有期徒刑，併科新台幣三
百萬元以下罰金。
意圖供自己或他人犯罪之用，而犯前二項之罪者，處三年以上十年以下有期徒刑，併
科新台幣七百萬元以下罰金。
未經許可，持有、寄藏或意圖販賣而陳列子彈者，處五年以下有期徒刑，併科新台幣
三百萬元以下罰金。
第一項至第三項之未遂犯罰之。
附表：
女用皮包一個
丙○○汽車駕照一張
丙○○重型機車駕照一張
丙○○ＷＴＦ－三七二號機車行照一張
丙○○健保卡一張
丙○○郵局提款卡二張
丙○○板橋農會金融卡一張
丙○○中華銀行金融卡
丙○○板橋農會存款簿一張
丙○○身分證一張
丙○○九Ｆ－七一九七自小客車行照一張
丙○○ＧＰＬＵＳ牌行
動電話（機身編號000000-00-000000-0）一枝
黑色女用手提包一個
己○○汽車駕照一張
己○○八Ｋ－九六一八號汽車行照一張
己○○臺灣銀行金融卡一張
己○○遠東銀行信用卡一張
己○○中國信託ＶＩＳＡ卡一張
己○○健保卡一張
己○○身分證一張
現金新台幣七千元
